Inventaris van het archief van de familie Van Panthaleon van Eck, 1398-1946
Nationaal Archief, Den Haag
- STUKKEN BETREFFENDE AANVERWANTE GESLACHTEN, B.
  - Van Manen., VI.
    - Persoonlijk., a.
      - Reinier Otto van Manen.
        - Stukken betreffende meerderjarigheidsverklaring van Reinier Otto van Manen., 1865; 295; 1 omslag
      - Charlotte Aleida van Manen x 1. Hajo Albert Spandaw; 2. Henry Charles Schunke Hollway.
        Dochter van dr. Reinier Otto Hendrik en van Wilkina Hendrika Reina du Mesnil de l'Estrille.
        - Stukken betreffende meerderjarigheidsverklaring van Charlotte Aleida van Manen., 1865; 296; 1 omslag
        - Acte van borgstelling ten behoeve van Charlotte Aleida van Manen, echtgenote van Henry Charles Schunke, door haar dochter Wilkina Hendrika Reina Spandaw, betreffende voldoening van een bedrag van f. 15.000., 1892 februari 1; 297; 1 stuk
    - Onroerende goederen., b.
      - Acte van overdracht ten behoeve van dr. Christiaan van Manen van een huis aan de Vischpoortstraat te Elburg c.a. Copie., 1773 januari 7; 298; 1 stuk
      - Acte van overdracht ten behoeve van Christiaan van Manen, med. doct., en Henrietta Schrassert, echtelieden, van vier grazen hooiland te Oosterwolde onder Doornspijk in het Eeckter Merk gelegen en van ouds genaamd Rasinks Vier., 1790 februari 1; 299; 1 stuk
      - Acte van overdracht ten behoeve van Christiaan van Manen en vrouwe Henrietta Johanna Schrassert, echtelieden, van zes grazen hooiland in het ambt Doornspijk in het Eeker Merk van Oosterwolde gelegen en genaamd De Snijers Sesse., 1794 juni 28; 300; 1 stuk
      - Acte van overdracht ten behoeve van dr. Christiaan van Manen en Henrietta Johanna Schrassert, echtelieden, van 2/7 aandeel in den oliemolen De Komeet, staande buiten de Vischpoort te Elburg. Copie., 1804 october 20; 301; 1 stuk
      - Verkoopconditiën en toewijzing aan Reinier Otto Hendrik van Manen, raad der stad Elburg, van een tuin en koepel, buiten de Goorpoort te Elburg gelegen. Extracten., 1816 november 12 en 16; 302; 2 stukken
      - Verkoopconditiën en toewijzing aan Reinier Otto Hendrik van Manen, med. doct., van 65 bunders 51 ellen hooiland, te Oosterwolde op het Hermiten Erf gelegen. Extract., 1821 februari 20; 303; 1 stuk
      - Verkoopconditiën en toewijzing aan Reinier Otto Hendrik van Manen van een kamp hooiland, groot 1 bunder 56 roeden 26 ellen, in het Noordermerk van Oosterwolde gelegen. Extract., 1831 juni 30; 304; 1 stuk
      - Acte van overdracht ten behoeve van Reinier Otto Hendrik van Manen, burgermeester der stad Elburg, van een kamp hooiland genaamd De Voorste Vier, groot 1 bunder 6 roeden 43 ellen, onder Elburg gelegen., 1831 juli 14; 305; 1 stuk
      - Verkoopconditiën en toewijzing aan Reinier Otto Hendrik van Manen van de Westerkamp en de Oosterkamp, resp. groot 71 roeden 10 ellen en 81 roeden 60 ellen, in de Nieuwstad onder de gemeente Elburg gelegen. Extract., 1848 februari 16; 306; 1 stuk
      - Verkoopconditiën en toewijzing aan Reinier Otto Hendrik van Manen van 2 bunders 48 roeden 80 ellen grasland, in het Noordermerk van Oosterwolde, gemeente Doornspijk, gelegen. Extract., 1848 juni 27; 307; 1 stuk
      - Brief, gericht aan notaris Hoefhamer te Elburg, betreffende verkoop van landerijen, genaamd Grevenrid en Van Durens Erf, onder Kamperveen gelegen. Met bijlagen., 1858 maart 27; 308; 1 omslag
      - Huurcontract tusschen Jan Ferdinand van Manen, als verhuurder namens zijn border Christiaan, en L. Top Hzn. als huurder, van Ponstein's Erf c.a., in de gemeente Doornspijk, buurtschap Aperlo, gelegen., (1868); 309; 1 stuk
      - Huurcontract tusschen Jan Ferdinand van Manen, als verhuurder namens zijn broeder Christiaan, en Lammert Boeredans als huurder, van een erf en goed, in de gemeente Doornspijk, buurtschap Aperlo, gelegen., 1883 februari 22; 310; 1 stuk
  - Van Sallandt., VII.
    - Johan van Sallandt x Belia van Stepraet (V).
      - Brief van den hertog van Alva (aan de Rekenkamer van Gelderland?) betreffende de betaling van een rente groot f. 240 uit de geconfisceerde goederen van den graaf van Culemborg aan jkvr. Belia van Stepraet, wed. van jr. Jan van Sallandt. Copie., 1572 maart 21; 311; 1 stuk
      - Acte van kwijtschelding voor Belia van Stepraet, wed. van Johan van Sallandt, van eenige verplichtingen voor haar voortvloeiende uit de huwelijksvoorwaarden (d.d. 1568 maart 5) van haar nicht Margaretha van Genth, gehuwd met Goesswyn van Raesfelt., 1573 april 3; 312; 1 charter
- STUKKEN BETREFFENDE ANDERE GESLACHTEN, C.
  - Van den Berg., I.
    Zie ook afd. BVI, nos. 262 en 269.
    - Acte van scheiding van de nalatenschap van Anna de Visscher, wed. van Henricus Ribbius, procureur bij het Hof van Utrecht, tusschen haar dochters Christina, echtgenote van Govert de Kempenaer, en Aletta., 1732 juni 7; 313; 1 stuk
    - Huwelijksvoorwaarden tusschen Hendrik van den Berg, bedienaar des Goddelijken Woords te Odijk, en Aletta Ribbius., 1732 augustus 12; 314; 1 stuk
    - Octrooi ad testandum van de Staten van Utrecht ten behoeve van Hendricus van den Bergh, predikant te Odijk, en Aletta Ribbius, echtelieden., 1732 september 8; 315; 1 stuk
    - Acte van overdracht ten behoeve van Hendrik van den Berg, med. doct., en Aletta Ribbius, echtelieden, van een huis met plaats c.a. staande aan de Vischpoortstraat te Elburg., 1747 november 17; 316; 1 stuk
    - Acte van overdracht ten behoeve van doctor Hendrik van den Berg en vrouwe Aletta Ribbius, echtelieden, door Anna Wolfson, wed. van Lucas Westenbroek c.s. van eenige landerijen te Elburg. Extract., 1763 november 1; 317; 1 stuk
    - Acte van overdracht ten behoeve van Hendrik van den Berg, med. doct., en vrouwe Aletta Ribbius, echtelieden, door mr. C. H. van Hoeclum en vrouwe J. W. van Hoeclum geb. Wolfsen, echtelieden, van een kamp hooiland van acht grazen, in Lummersmerk te Oosterwolde gelegen., 1764 januari 30; 318; 1 stuk
- BIBLIOTHEEK, D.
  - Algemeene geschriften over het geslacht Van Eck., I.
    - "Genealogie van de adellijke famillie Van Eck." Fragment uit: J. Kok. Nederlandsch Geslacht-, Stam- en Wapenboek, deel II., 319
    - J. Anspach. Eene getuigenis van gesteenten., (1872); 320
      Betreft o.a. het huis Kortehoeve te Eck.
    - Geldersche Volksalmanak. 41ste jaargang. Arnhem 1875., 321
      Bevat o.a.: J. Anspach. Het familieverhaal der Panthaleons.
    - J. Anspach. Schets van de oorsprong en geschiedenis der aloude heerlijkheid Eck en Wiel. 's-Gravenhage 1878., 322
    - Dr. H. E. Moltzer. Levens en legenden van Heiligen: Brandaen en Panthalioen. Leiden 1891., 323
    - Geldersche Volksalmanak. 62ste jaargang. Arnhem 1896., 324
      Bevat o.a.: M. G. Wildeman. Eenige aantekeningen betreffende de geslachten Van Wyhe, Panthaleon van Eck enz.
    - L. D. J. Schas. 64 kwartieren van L. D. J., L. J. L. en D. F. M. Schas. Plano., 1916; 325
      Bevat de kwartieren van Maria Francoise van Eck van Panthaleon, echtgenote van mr. Jacob Nicolaas van den Steen. Zie no. 13, fol. 10Z.
    - Maandblad van het Genealogisch-heraldisch genootschap De Nederlandsche Leeuw. Jaargangen 1914, 1918 en 1923., 326
      Bevatten diverse artikelen over het geslacht Van Eck.
    - Maandblad no. 9 (September 1926) van het Genealogisch-heraldisch genootschap De Nederlandsche Leeuw., 327
      Bevat een aanteekening over het geslacht Van Eck in het artikel: Mededeelingen over den Nederlandschen Adel, door W. Wynaendts van Resandt.
    - Courantbericht over een excursie door leden van het Geschied- en Oudheidkundig Genootschap in Limburg o.a. naar het dorp Wessem., 328
      In 965 door den aartsbisschop van Keulen overgedragen aan de abdij van Sint Panthaleon aldaar.
    - Nedermeyer van Rosenthal. Het geslacht van Panthaleon in den slag bij Walef. Overdruk uit: Bijdragen voor Vaderlandsche Geschiedenis en Oudheidkunde, deel X., (1856); 329; 2 exemplaren
  - Geschriften over aanverwante geslachten., II.
    - Genealogie van de geslachten Von de Wall en Van Rosenthal. Fotocopie., 330
  - Geschriften van leden een aangehuwden van het geslacht Van Eck., III.
    - M. C. A. Lochmann van Königsfeldt (?) (Xb). Aanteekeningen van een Geldersch reisje in het jaar 1816., 331
    - J. W. baron van Eck (Xb). Dierlijk Magnetismus., 19de eeuw; 332
    - J. W. baron van Eck (Xb). Twee verhandelingen over tijdrekenkunde, in vragen en antwoorden., 1836; 333
    - J. W. baron van Eck (Xb). Beknopte overdenkingen eener godsdienst der natuur. Over het goud. Twee verhandelingen., 1843; 334
    - J. W. baron van Eck (Xb). Diverse verhandelingen over geografische en natuurhistorische onderwerpen., c. 1848; 335
    - C. S. Adama van Scheltema (Xb,4). Aandenken aan mijne teergeliefde echtgenote Francoise Madelon Adama van Scheltema, geb. baronesse van Eck. Overleden 26 december 1883., 336
    - F. M. van Panthaleon baron van Eck (XI). Notice sur le fort "Pampus" dans le Zuiderzee. 's-Gravenhage 1892., 337
    - Aan mijne gemeente. Herdenking der 25-jarige ambtsbediening te Groesbeek door dr. D. W. G. Muller Massis (Xb,5)., 24 september 1876-1901; 338
    - Mr. J. C. van Panthaleon baron van Eck (XIIc). Stellingen. Utrecht 1904., 339; 2 exemplaren
    - F. M. van Panthaleon baron van Eck (XI) en F. de Bas. Appèl gehouden op 4 semptember 1906 te Scheveningen over de oud-cadetten der K. M. A. te Breda, welke hebben behoord tot het studiejaar 1856-60., 340
    - Rede, op 28 juni 1940 in de Gemeenteraadsvergadering van Steenwijkerwold uitgesproken door den burgemeester dier gemeente F. M. van Panthaleon baron van Eck (XIII). Opgenomen in de Opregte Steenwijker Courant van 5 juli 1940., 340A
    - C. L. van Panthaleon baron van Eck (XIIa,4) en C. H. Mac Gillavry. The crystal structure of sodium and ammonium iodate. Gepubliceerd in Receuil des travaux chimiques des Pays Bas (deel 62, no. 11, November 1943)., 340B
  - Geschriften over leden van het geslacht Van Eck., IV.
    - Nederlandsche Staatscourant van 8 maart 1814, no. 56, bevattend lijst van notabele personen bestemd om te worden opgeroepen ter beoordeeling van een ontwerp der grondwet voor de Vereenigde Nederlanden. Vermeld den naam van J. C. van Eck van Ommershof (IX), Arnhem., 341
    - Provinciaal bestuur van Gelderland. Fragment uit de Zutphensche Almanak voor 1842, bevattende den naam van S. baron van Eck van Overbeek (Xa)., 342
    - Fragment van het artikel: Ceylon tijdens het Nederlandsche bestuur onder O. I. Compagnie, van 1656 tot en met 1796, door R. P. van den Bosch, in: De Wapenheraut 1897. Met bijzonderheden over Lubbert Jan van Eck (VIII,2), gouverneur van Ceylon., 343
    - Bewijsnummers van couranten, bevattende de kennisgeving van overlijden van François Marinus van Panthaleon baron van Eck, gep. luit.-generaal der genie (XI)., januari 1914; 344; 1 pak
    - Couranten- en tijdschriftartikelen betreffende eervol ontslag van ir. François Marinus van Panthaleon baron van Eck (XIIa) als ingenieur van den weg der Ned. Spoorwegen te Rotterdam., 1931; 345
    - De Wolvendaalsche kerk. Courantenartikel geschreven door Groeneveld, vermeldende de inscriptie op de grafzerk van Lubbert Jan van Eck (VIII,2) te Colombo., 16 juli 1939; 346
    - Courantenberichten betreffende overlijden en teraardebestelling van ir. Francois Marinus van Panthaleon baron van Eck (XIIa)., 1939; 347
    - Critieken en eenige andere stukken betreffende een concert op 7 december 1940 te Leiden gegeven door het Studenten Muziekgezelschap Sempre Crescendo, met solistische medewerking van C.L. van Panthaleon baron van Eck (XIIa,4)., 347A
  - Varia., V.
    - A. B. van Meerten. Vergeet ons niet. Amsterdam 1850. Als schoolprijs toegekend aan Francois Marinus baron van Eck (XI) te Elburg 1850 juni 29., 348
    - God waakt. Vier verhalen uit de portefeuille van een dorpsleeraar. Haarlem z.j. Als schoolprijs toegekend aan Francois Marinus baron van Eck (XI) te Elburg 1851 juni 30., 349
    - A. J. van der Aa. China en zijn bewoners. Amsterdam 1845. Als schoolprijs toegekend aan Francois Marinus baron van Eck (XI) te Elburg 1852 juli 2., 350
    - Ch. Malo. Voyages de Nadir Schah. Tours 1845. Als schoolprijs toegekend aan Francois Marinus baron van Eck (XI) te Elburg 1853 juli 5., 351
    - E. Audouit. Histoire des moyens de communication. Parijs z.j. Als schoolprijs toegekend aan Francois Marinus baron van Eck (XI) te Elburg 1856 juni 30., 352
    - Historisch Instantaneetje. Een diplomatiek incident overkomen aan Willem baron Mollerus, broeder van Hendrik Mello, echtgenoot van Jacoba Louisa barones van Eck van Overbeek (dochter van Samuel baron van Eck en van Jacoba Louisa van Lynden (Xa)). Uit de Clubkroniek van 1 december 1932., 353
    - Veilingscatalogus van Sotheby and Co, Londen, betreffende de bibliotheek van Ant. W. M. Mensing te Amsterdam. Londen 1937. No. 1292 van dezen catalogus betreft het Album amicorum van Jan van Eck van Panthaleon., 354
      Zie nos. 13, fol. 5 en 377.
    - Oud en nieuw, no 9. Uitgave van het Genealogisch Heraldisch Historisch Bureau en Antiquariaat (Gerard Halwasse) te 's-Gravenhage. 1939., 355
      Zie de nos. 183 en 364 dezer uitgave.
- ATLAS, E.
  - Afbeeldingen van leden van het geslacht Van Eck., I.
    - Jan Carel Francois baron van Eck (Xb,1) (1824-53). Luitenant der infanterie. Borstbeeld naar links, in uniform. Teekening door J. Schouman., 1844; 356
      Niet raadpleegbaar
    - Johan Philip baron van Eck (Xb,2) (1827-55). 2de luitenant der infanterie N. I. L. Borstbeeld naar links, in uniform. Teekening door J. Schouman., 1847; 357
    - Anton Willem Alant baron van Eck (Xb,3) (1829-54). 2de luitenant der infanterie N. I. L. Borstbeeld naar rechts, in uniform. Teekening door J. Schouman., 1850; 358
    - Jkvr. Magdalena Maria de Jonge (XIIa). Als kind, staande van voren, ten voeten uit, naast stoel met pop. Foto., 1877; 359
    - Ir. Francois Marinus van Panthaleon baron van Eck (XIIa) (1870-1939), echtgenoot van jkvr. Magdalena Maria de Jonge. Borstbeeld naar links. Foto., 1877; 360
    - Jkvr. Magdalena Maria de Jonge (XIIa), echtgenote van Francois Marinus van Panthaleon baron van Eck (1870-1939). Borstbeeld naar links. Foto., 1877; 361
    - Jkvr. Magdalena Maria de Jonge (XIIa), echtgenote van Francois Marinus van Panthaleon baron van Eck (1870-1939), met Magdalena Maria van Panthaleon barones van Eck (XIIa,1) (1906). Kniestuk naar rechts, met baby. Foto., 1877; 362
    - Francois Marinus van Panthaleon baron van Eck (XIII). Als baby, borststuk naar rechts. Foto., 1908; 363
    - Ir. Francois Marinus van Panthaleon baron van Eck (XIIa) (1870-1939), met zijn echtgenote jkvr. Magdalena Maria de Jonge (1877) en twee kinderen: Magdalena Maria (XIIa,1) (1906) en Francois Marinus (XIII) (1908). Zittend bij tafel. Foto., ca. 1910; 364
    - Magdalena Maria van Panthaleon barones van Eck (XIIa,1) (1905), Francois Marinus van Panthaleon baron van Eck (XIII) (1908) en Jan Carel van Panthaleon baron van Eck (XIIa,3). Staande ten voeten uit, in tuin. Foto., 1911; 365
    - Z. K. H. de prins der Nederlanden met den opperbevelhebber van land- en zeemacht, generaal C. J. Snijders, posseeren omringd door den geheelen staf voor Het Leven. Afbeelding uit Het Leven 1914. Als no. 46 op deze afbeelding de majoor de genie R. van Panthaleon baron van Eck (XI,2)., 366
    - Ir. F. M. van Panthaleon baron van Eck (XIIa), ingenieur van den weg bij de Nederlandsche Spoorwegen, en echtgenote, nemen de verzakking in oogenschouw. Afbeelding uit een courant., (c. 1928); 367; 2 exemplaren
    - Fanny van Panthaleon barones van Eck (XI,1) (1865-1942). Staande van voren, bijna ten voeten uit, in uniform. Foto., ca. 1930; 368; 4 exemplaren
    - Fanny van Panthaleon barones van Eck (XI,1) (1865-1942). Borstbeeld naar links. Foto., ca. 1930; 369; 3 exemplaren
    - Groepfoto ter gelegenheid van het huwelijk van Francois Marinus van Panthaleon baron van Eck (XIII) met Jacoba Elisabeth barones van Haersolte (1917) op 18 januari 1939, voor het gemeentehuis te Maarn. Foto., 370
    - De nieuwe burgemeester van Steenwijkerwold. Afbeelding uit een courant van Francois Marinus van Panthaleon baron van Eck (XIII) met zijn echtgenote Jacoba Elisabeth barones van Haersolte, bij aankomst in zijn gemeente van het station gehaald., (c. 1939); 371
    - Ir. F. M. van Panthaleon baron van Eck (XIIa) overleden. Artikel met afbeelding in de Nieuwe Rotterdamsche Courant van 5 aug. 19xx., ca. 1939; 372
    - In Memoriam, afbeelding van ir. F. M. van Panthaleon baron van Eck (XIIa) in de Clubkroniek van 1 september 1939., 373
    - Afbeelding met bijschrift ter herdenking van ir. F. M. van Panthaleon baron van Eck (XIIa) 1870-1939, door G. W. van Heukelom in De Ingenieur van 13 october 1939, no. 41., 374
  - Wapen-afbeeldingen betreffende leden of takken van het geslacht Van Eck en aanverwante geslachten., II.
    - Grafzerk in de Hervormde kerk te Ingen van Bert van Hattem (+1534) en Jutta van Wyck (+1521), zijn echtgenoote. Met wapens. Gewasschen teekening., z.d.; 375
    - Grafzerk in de Hervormde kerk te Ingen van Derick van Meerten (+ 20 december 1568) en Berta van Eck (+ 7 september 1531), zijn echtgenoote. Met kwartierwapens Van Meerten, Van Eck, Van Eck, Van Meeckere. Gewasschen teekening., z.d.; 376
    - Album amicorum van Jan van Eck van Panthaleon, student te Leuven. Bevat o.a. eenige gekleurde teekeningen en 37 afbeeldingen van familie-wapens., 1565-68; 377
      Zie no. 354 en F. A. van Rappard: Overzigt eener verzameling alba amicorum uit de 16e en 17e eeuw. z. pl. n. j.
      Jan (Johan) van Eck was een zoon van Bartholomeus van Eck en van Anna Taats en de vader van Bartholomeus van Eck (zie no. 199).
    - Documentaire stukken behorende bij het Album amicorum van Jan van Eck van Panthaleon., 19e eeuw; 377A
    - Zestien kwartieren van de kinderen van Hendrik de Was en Leonora van Bourgondië (gehuwd 1597). Geschilderd., z.d.; 378
    - Zestien kwartieren van Lubbert van Eck (VI), zoon van Diederik en van Josina van Sallandt (V). Aquarel., z.d.; 379
    - Zestien kwartieren van de kinderen van Diederik van Eck en Josina van Sallandt (V). Aquarel., z.d.; 380
    - Zestien kwartieren van de kinderen van Lubbert van Eck en Adrian Sophia van Utenhove (VI). Aquarel., z.d.; 381
    - Zestien kwartieren van de kinderen van Steven van Eck en Barbara Lucretia van Suchtelen. Aquarel., z.d.; 382; 2 exemplaren
      Zie no. 12, fol. 11A.
    - Zestien kwartieren van de kinderen van Johan van Eck van Panthaleon en Constantia Smissaert. Aquarel., z.d.; 383
    - Zestien kwartieren van de kinderen van Samuel van Eck en Wilhlmina Catharina van Till (VIII). Aquarel., z.d.; 384
    - Zestien kwartieren van de kinderen van Samuel baron van Eck en Jacoba Louisa van Lynden (Xa). Aquarel., z.d.; 385
    - Grafzerk van Lubbert Jan van Eck (VIII,2), gouverneur van Ceylon (+ 1 april 1765 te Colombo). Teekening, ingezonden door de executeurs van zijn testament te Colombo., z.d.; 386
      Zie no. 60, bijlagen bij brief van 10 november 1765. Zie ook: L. Ludovici. Lapidarium Zeylanicum, fol. 28.
    - Rouwbord van Lubbert Jan van Eck (VIII,2), gouverneur van Ceylon (+ 1 april 1765), opgehangen in de Nederlandsche kerk te Colombo. Teekening, ingezonden door de executeurs van zijn testament te Colombo., z.d.; 387
      Zie no. 60, bijlagen bij brief van 10 november 1765.
    - Rouwbord, uit de St. Maartenskerk te Tiel, van Cornelia van den Steen, + 19 juni 1764. Foto., z.d.; 388
      Zie: Beschrijvende Catalogus der Grafzerken en Grafborden in de Groote Kerk te Tiel.
    - Rouwbord, uit de St. Maartenskerk te Tiel, van mr. Jacob Nicolaas van den Steen, heer van Ommeren, + Arnhem 21 januari 1777. Foto., z.d.; 389
      Zie no. 13, fol. 10Z en no. 388.
    - Rouwbord, uit de St. Maartenskerk te Tiel, van Maria Francoisa van Eck van Panthaleon, douairière van mr. Jacob Nicolaas van den Steen, + Zaltbommel 4 november 1778. Foto., z.d.; 390
    - Alliantiewapen Van Eck - Van Eck. Aquarel., z.d.; 391
      Betreft vermoedelijk de alliantie van Antonie George van Eck (VIIb,3) met Jeannette Wilhelmina van Eck (VIII,1).
    - Wapen van het geslacht van Eck., z.d.; 392; 2 exemplaren
      Reproductie, voorkomende op een pagina uit J. B. Rietstap. Wapenboek van den Nederlandschen Adel.
  - Topografische en Geschiedkundige afbeeldingen met betrekking tot het geslacht Van Eck., III.
    - Titelblatt der Kölner Pharmakopoe von 1628. Pagina uit een prospectus voor het werk van Schmidt: Die Kölner Apotheken. Met afbeelding van Sint Pantaleon., (1918); 393
    - Betrekkingen der Nederlandsche middeleeuwsche bouwkunst tot het Rijnland. Artikel uit de Nieuwe Rotterdamsche Courant van 21 juli 1933. Met afbeelding van den westelijken gevel van de St. Pantaleon kerk te Keulen., 394
- STUKKEN WAARVAN HET VERBAND TOT HET ARCHIEF NIET BLIJKT, F.
  - Verklaring, afgelegd voor schepenen van Arnhem, waarbij Johan Straetman en Hermken, zijn huisvrouw, erkennen dat Naell, weduwe van Evert de Cuipper, Anna, weduwe van Jan Lattenhouwer en Geerlich Claessen het hun toekomende hebben ontvangen uit de nalatenschap van hun oom Derrick Mijndervoet., 1595 april 9; 395; 1 charter
  - Gedicht, op 27 februari 1746 in de Kloosterkerk te 's-Gravenhage in een collectezakje gevonden. Copie., 396; 1 stuk
  - Memorie van den markies de St. Gil, ambassadeur van Spanje bij de Staten Generaal, aan dezen, ten einde H. Hoogmogenden te bewegen tot handhaving der politiek van neutraliteit i.z. de Poolschen successie-oorlog. Copie., 1736 januari 4; 397; 1 stuk
  - Generale Petitie voor het jaar 1738 door den Raad van State bij de Staten Generaal ingediend. Copie., 1737 december 3; 398; 1 stuk
  - Fragment van een memorie, door den Raad van State bij de Staten Generaal ingediend, betreffende de Generale Petitie voor het jaar 1747. Copie in de Fransche taal., 1747 februari 7; 399; 1 stuk
  - Extract uit de Secrete Resolutiën der Staten van Holland betreffende den gevaarlijken toestand waarin zich het land bevond ten gevolge van den Oostenrijkschen successie-oorlog en memorie van de Staten Generaal aan de Staten van Gelderland over dit onderwerp. Copieën., 1746 december 23; 400; 2 stukken
  - Extracten uit de Secrete Resolutiën der Staten Generaal betreffende de aanstelling van den vorst van Waldeck tot opperbevelhebber over de Staatsche troepen. Copieën., 1747 januari 24 en 25; 401; 4 stukken
  - Nederlandsche Staatscourant van 4 september 1845, no. 209., 402
  - Gedichtenbundel door H. H. K. (gehuwd 1793 met ?)., c. 1812-20; 403
- SUPPLEMENT I
  - Correspondentie van Mr. J. C. van Panthaleon baron van Eck (Amerika) met W. H. Avelingh ('s-Gravenhage). Nrs. 1 - 961., 21 Juni 1947 - 14 Februari 1965; 404; 4 omslagen
  - Diverse stukken, 405
    - Index op bovengenoemde correspondentie, 1947-1962
    - Diverse genealogieën Van Eck en Pantaleon.
    - Diverse fotocopieën van stukken uit het familie-archief Van Panthaleon van Eck.
    - Diverse fotocopieën van niet in het familie-archief Van Panthaleon van Eck aanwezige stukken.
    - Stukken betr. loopbaan bij de Shell Oil Company van Mr. J.C. van Panthaleon baron van Eck. (met foto's)
    - Rapport over een onderzoek naar de afstamming van het geslacht Van Panthaleon van Eck, door W.H. Avelingh, 1951, 4 omslagen, 1 deel en 1 deeltje
  - 28 dossiers, samengesteld ten behoeve van de genealogie der diverse geslachten Van Eck en aanverwante onderwerpen., 406-409
    - Dossiers. Inhoudsopgave der 28 dossiers., 406; Met klapper. 1 omslag.
      - Familie-archief Van Panthaleon van Eck., 1.; 1 omslag
      - Familie-archief Van Panthaleon van Eck., 2.; 1 omslag
      - Familie-archief Van Panthaleon van Eck., 3.; 1 omslag
      - Genealogica., 4.; 1 omslag
      - Familieverhaal., 5.; 1 omslag
      - Erftijns., 6.; 1 omslag
      - Roelof van Eck, processtukken en requesten betr. riddermatigheid., 7.; 1 omslag
      - St. Anna vicarie., 8.; 1 omslag
      - Schattingregisters., 9.; 1 omslag
      - Correlatie-Tabel., 10.; 1 omslag
    - Dossiers., 407